【裁判字號】    89,上易,1389
【裁判日期】    891005
【裁判案由】    竊盜
【裁判全文】
臺灣高等法院高雄分院刑事判決                  八十九年度上易字第一三八九號
    上  訴  人
    即  被  告  丙○○
右上訴人因竊盜案件，不服臺灣高雄地方法院八十九年度易字第一五六三號中華民國
八十九年七月十八日第一審判決（起訴案號：臺灣高雄地方法院檢察署八十九年度偵
字第三九六七號），提起上訴，本院判決如左：
      主  文
上訴駁回。
    事  實
一、丙○○前有竊盜、妨害兵役、妨害自由、施用毒品等前科，其於民國八十一年間
    所犯妨害自由案件，經臺灣台北地方法院判處有期徒刑一年六月確定，並於八十
    十六年三月九日執行完畢。嗣於八十五、八十六年間，因偽造文書、竊盜、施用
    煙毒、詐欺等案件，經法院分別判處有期徒刑一年二月、二年三月、三年二月及
    四月確定，經定應執行有期徒刑六年，於八十八年十月二十六日假釋出獄，至九
    十二年三月五日始執行完畢，仍不知悔改，意圖為自己不法之所有，於八十九年
    二月十二日下午二時四十五分許，在位於高雄縣鳳山市○○路二九一號「家樂福
    」公司五甲分店內，竊取價值新台幣（下同）二千二百九十九元之軒尼士ＸＯ洋
    酒一瓶，得手後即將之藏放於所穿夾克內，得手後欲離開而行經櫃臺時，為大賣
    場員工發現始報警查獲。
二、案經高雄縣警察局鳳山分局報請臺灣高雄地方法院檢察署檢察官偵查起訴。
    理  由
一、訊據上訴人即被告丙○○矢口否認有竊盜犯行，辯稱：伊當時有吃戒毒藥物，頭
    昏昏的，找不到結帳的櫃臺，才會未結帳就走出去，且當時伊是把該瓶酒拿在手
    上走出去的云云。惟查，右揭事實，業據被告於警訊時供稱：「我是竊取洋酒一
    瓶後，經過二十三號收銀台時，該警報器就響起而被當場查獲的，我知道竊取行
    為是違法的。」等語不諱（參見被告之警訊筆錄）。核與證人乙○○即遭竊「家
    樂福」公司五甲分店之安全課助理，於警訊及原審調查時指稱：八十九年二月十
    二日當天丙○○是在本店二樓大賣場內竊取軒尼士ＸＯ洋酒一瓶後，將酒藏在其
    夾克內而經過二十三號收銀台，且未拿出來結帳，此時警報器作響，伊當場發現
    ，從其身上取出該瓶洋酒。丙○○被伊抓到後，有坦承偷竊洋酒行為，並拜託不
    要將他送辦之情節相符（參見乙○○之警訊筆錄及原審八十九年五月三十日訊問
    筆錄），並有乙○○出具之贓物認領保管收據一紙在卷足憑，參以「家樂福」公
    司之經營方式係屬大賣場，而一般大賣場均設有數個甚至數十個之收銀櫃臺，以
    利大批消費人潮結帳之方便，是以被告空言辯稱，因吃藥頭昏找不到結帳櫃臺云
    云，顯不足採信，本件事證已臻明確，被告犯行堪以認定。
二、核被告丙○○所為，係犯刑法第三百二十條第一項之普通竊盜罪。查被告於八十
    一年間，因妨害自由案件，經臺灣台北地方法院判處有期徒刑一年六月確定，於
    八十六年三月九日執行完畢，此有台灣高雄地方法院檢察署刑案資料查註紀錄表
    及台灣高等法院被告全國前案紀錄表各一紙在卷可憑，其於有期徒刑執行完畢後
    五年內再犯本件有期徒刑以上之罪，為累犯，應依刑法第四十七條規定加重其刑
    。原審因而適用刑法第三百二十條第一項、第四十七條，罰金罰鍰提高標準條例
    第一條前段規定，並審酌被告前科素行不良，又犯罪後並未始終坦承犯行之態度
    ，本不宜輕判，惟念因一時貪念，於賣場順手牽羊，所竊取之財物價值為二千二
    百九十九元，所侵害之財產利益尚非重大等一切情狀，量處拘役五十日，以資懲
    戒，並敘明公訴人具體求刑罰金三千元，尚嫌稍輕。認事用法俱無不合，量刑亦
    稱妥適，被告上訴意旨否認犯罪，空言指摘原判決不當，並無可取，為無理由，
    應予駁回。
據上論結，應依刑事訴訟法第三百六十八條，判決如主文。
本案經檢察官劉翼謀到庭執行職務。
中    華    民    國     八十九     年       十       月       五       日
                              臺灣高等法院高雄分院刑事第一庭
                                  審判長法官  翁慶珍
                                        法官  李春昌
                                        法官  周賢銳
右甲本證明與原本無異。
不得上訴。
                                      書記官  黃琳群
中    華    民    國     八十九     年       十       月        六      日
附錄  本判決論罪科刑法條：
刑法第三百二十條第一項：
意圖為自己或第三人不法之所有，而竊取他人之動產者，為竊盜罪，處五年以下有期
徒刑、拘役或五百元以下罰金。
                                                                        Ａ


司法院資訊處製作；財團法人民間司法改革基金會備份。
